---
title: "TODO"
output: html_notebook
---

# DRINGED!  

[x]( ***test on all platforms*** ) swp ist zwar gut dass es ein faktor ist, 
   aber wenn über 9 dann kommt die Reihenfolge durcheinander. Also muss es ein besserer Faktor werden!
   (habe alle swp und wellID in Faktoren basierend auf "numeric" umgewandelt - )
   


## Einheitliche Standard-Columns für alle Platformen
 - gibt es id und seconds auch bei allen? 
 - sollte seconds nicht sweepstart oder so heissen? 
 

# get_file
- better documentation (defaults, how to change)
- better warnings
- more useful defaults
- feature: may be hash-checks
- may be store only basename ? 

# MAXPOINTS vs DOWNSAMPLING
- implement minmax
- implement lowess?
- implement bessel functions with x-shift?
- implement downsampling filters  <== this would go well with the datastreams aproach above


   
# Fit Errors
[x ] wenn ein model_cursor nicht fittet,muss der Fehler abgefangen werden
[ ] der error sollte in eine warnung umgewandelt werden. ==> ? nls.control, warnOnly

```{r}
file.exists("C:/Users/Timm/AppData/Local/R/win-library/4.5/ephysdata/extdata/NaV")

get_file(ephysdata::examplefile("NaV"))
data.<-
  read_PATCHMASTER(examplefile("NaV"), ser=2, cache_rerun = TRUE) %>% tail(3)

# ist einfach sehr wackelig. das pass schon so, aber da gibts ab und zu fehler im modell

fail <- data. %>% filter(swp ==10) %>%  
  add_cursor_model("exp" , 0.001, 0.012, model_fun_exp, st2=0.01, en2=0.031) %>% 
  ggsweeps# + ggScalebar(" sec", " nA")

fit <- data. %>% filter(swp ==10) %>%  
  add_cursor_model("lm" , 0.001, 0.0094, model_fun_exp , st2=0.01, en2=0.03) %>% 
  ggsweeps# + ggScalebar(" sec", " nA")
library(patchwork)
fail + fit
```




# Roboocyte



## recinfo, RNAinfo  - wie verwendet man das ? 
```{r}

get_recordinginfos(ephysdata::examplefile("OO_rpf")) -> RI

names(RI)
# With all RNA and other cool info
get_recordinginfos(ephysdata::examplefile("OO_rpf")) %>% inner_join(read_ROBOO(ephysdata::examplefile("OO_r2d")) ) %>% head(6) ->DATA 

DATA %>%  
  tidyr::unnest(Recinfo) %>%
 ggsweeps(mapping=aes(x,y,color=rcinfo.Valve)) + facet_wrap(~well)
```








## Einheitliche Standard-Columns für alle Platformen
 - gibt es id und seconds auch bei allen? 
 - sollte seconds nicht sweepstart oder so heissen? 


